【裁判字號】    95,上訴,2737
【裁判日期】    950928
【裁判案由】    毒品危害防制條例
【裁判全文】
臺灣高等法院刑事判決                95年度上訴字第2737號
上  訴  人  臺灣板橋地方法院檢察署檢察官
上  訴  人
即  被  告  甲○○
上列上訴人等因被告毒品危害防制條例案件，不服臺灣板橋地方
法院95年度訴字第461號，中華民國95年6月1日第一審判決（起
訴案號：臺灣板橋地方法院檢察署95年度毒偵字第441號），提
起上訴，再由檢察官請求併案審理（併案案號：臺灣板橋地方法
院檢察署95年度毒偵字第4333、4814號），本院判決如下：
    主  文
原判決撤銷。
甲○○連續施用第一級毒品，累犯，處有期徒刑壹年。
扣案之第一級毒品海洛因壹包（淨重零點零壹公克）沒收銷燬，
扣案之注射針筒2支沒收。
    事  實
一、甲○○於民國90年間，因施用毒品案件，經臺灣板橋地方法
    院檢察署檢察官聲請原審法院裁定送觀察、勒戒，惟有繼續
    施用毒品之傾向，再經臺灣板橋地方法院檢察署檢察官聲請
    原審法院裁定送強制戒治，於91年4月16日停止戒治付保護
    管束出戒治所，至91年10月3日期滿執行完畢，經臺灣板橋
    地方法院檢察署檢察官於91年12月4日以91年度戒毒偵字第
    530號處分不起訴，嗣後其又違反毒品危害防制條例、竊盜
    等案件，經原審法院先後判處有期徒刑7月、3月及4月確定
    ，再由原審法院定裁定其應執行有期徒刑1年確定，至94年5
    月18日執行完畢。其明知海洛因為第1級毒品，不得持有、
    施用，因施用海洛因之毒癮尚未戒除，竟仍基於施用第1級
    毒品海洛因（下稱海洛因）之概括犯意，於強制戒治執行完
    畢後5年內，自94年6月間起至95年5月上旬止，以將海洛因
    置於注射針筒內再注射其身體之方式，在臺北縣三峽鎮○○
    路303巷2弄2號1樓與臺北縣三峽鎮○○路240巷45弄16號5樓
    之3廁所等處，施用海洛因多次。嗣先於94年12月4日19時45
    分許，在台北縣樹林市○○街○段135巷7號處為警查獲，並
    扣得其所有之預供施用之海洛因1包（淨重0.01克）；次於
    95年4月20日11時20分許，在臺北縣三峽鎮○○路240巷45弄
    16號5樓之3處為警查獲，並扣得其所有之供施用海洛因之注
    射針筒2支；末於95年5月5日17時許，在臺北縣三峽鎮○○
    路303巷2弄2號1樓3處為警查獲。
二、案經台北縣政府警察局樹林分局報請臺灣板橋地方法院檢察
    署檢察官偵查起訴，再由檢察官請求併案審理。
        理  由
一、上訴人即被告甲○○經合法傳喚，雖未於本院審理時到庭陳
    述，然上開事實，業據被告於警詢、檢察官訊問及原審審理
    時坦承不諱（見95年度毒偵字第4814號卷第4頁，95年度毒
    偵字第3216號卷第4、48頁，原審卷第66、87、91頁），且
    被告於94年12月4日、95年4月20日及95年5月5日為警遭查獲
    後所採取之尿液，經送鑑定之結果均呈鴉片類陽性反應，此
    有台灣檢驗科技股份有限公司94年12月21日、95年5月23日
    濫用藥物尿液檢驗報告2紙及銓昕科技股份有限公司95年5月
    2日濫用藥物尿液檢驗報告1紙附卷可稽（見95年度毒偵字第
    441卷第5頁，95年度毒偵字第4814號卷第11頁，95年度毒偵
    字第3216號卷第80頁），復有上開海洛因1包（該包白粉經
    送請法務部調查局鑑定之結果，亦確係含有海洛因成分，且
    淨重為0.01克，此有該局95年2月22日調科壹字第060011059
    號鑑定通知書可憑，見原審卷第25頁）及注射針筒2支扣案
    可資佐證，是足認被告之自白與事實相符，堪以採信。又被
    告前於90年間，因施用毒品案件，經臺灣板橋地方法院檢察
    署檢察官聲請原審法院裁定送觀察、勒戒，惟有繼續施用毒
    品之傾向，再經臺灣板橋地方法院檢察署檢察官聲請原審法
    院裁定送強制戒治，於91年4月16日停止戒治付保護管束出
    戒治所，至91年10月3日期滿，經臺灣板橋地方法院檢察署
    檢察官於91年12月4日以91年度戒毒偵字第530號處分不起訴
    之事實，亦有本院被告前案紀錄表可佐，是本件事證明確，
    被告上開犯行，洵堪認定，應予論罪科刑。
二、核被告所為，係犯毒品危害防制條例第10條第1項之施用第1
    級毒品罪。被告持有海洛因之低度行為，為其施用之高度行
    為所吸收，不另論罪。被告先後多次施用海洛因犯行，時間
    緊接，構成要件相同，顯係基於概括犯意為之，為連續犯。
    檢察官雖僅就被告於94年12月上旬施用海洛因1次之犯行起
    訴，對被告其他犯行未起訴（僅以併案方式請求審理），但
    因被告之犯行，既為連續犯，被告其他未起訴之犯行自為起
    訴效力所及，本院自應併予審理。又被告曾因毒品危害防制
    條例、竊盜等案件，經原審法院先後判處有期徒刑7月、3月
    及4月確定，再由原審法院裁定其應執行有期徒刑1年確定，
    至94年5月18日執行完畢，亦有被告之本院前案紀錄表在卷
    可佐，被告於有期徒刑執行完畢，5年以內再犯有期徒刑以
    上本件之罪，為累犯。另被告犯罪後，刑法第56條連續犯、
    第47條累犯及第38條沒收等規定，於95年1月7日修正，並於
    95年7月1日施行，依新法第2條第1項規定，比較刑法修正前
    後規定（含法律適用應整體適用不得割裂適用之法理）結果
    ，修正後之刑法規定未較修正前規定有利於被告，是本件被
    告之上開犯行，應依修正前之刑法第56條規定論以連續犯，
    加重其刑，及修正前之刑法第47條規定論以累犯，加重其刑
    ，並依法遞加之。
三、原審以被告事證明確，予以論罪科刑，固非無見，惟原審未
    及審酌被告94年12月4日以外之犯行，尚有未洽，另如前述
    上開刑法第56條、第47條及第38條業已修正，原審未及審酌
    ，亦有未洽。被告上訴未具理由，空言指摘原判決不當，請
    求撤銷原判決，雖無理由，然檢察官上訴意旨認原審未及審
    酌被告其他犯行，請求撤銷原判決等語，則有理由，自應由
    本院將原判決撤銷，另為適法之諭知。爰審酌被告前已有多
    次違反毒品危害防制條例犯行、不知悔改而再犯本件施用第
    1級毒品犯行，顯見其戒除毒癮之意志薄弱，惟其施用毒品
    係自戕行為，對他人法益尚無具體危害，及其犯罪後態度等
    一切情狀，量處如主文第2項所示之刑，以資懲儆。
四、扣案之上開海洛因1包（淨重0.01公克）為查獲之第1級毒品
    ，應依毒品危害防制條例第18條第1項前段規定，宣告沒收
    銷燬。另扣案之注射針筒2支，為被告所有之供施用海洛因
    之物，此據被告共承在卷，因注射針筒本質上並非專供施用
    海洛因之物，依修正前之刑法第38條第1項第2款規定，宣告
    沒收。
五、被告經合法傳喚，無正當理由不到庭，爰不待其陳述逕行判
    決。
據上論結，應依刑事訴訟法第369條第1項前段、第364條、第371
條、第299條第1項前段，毒品危害防制條例第10條第1項、第18
條第1項前段，刑法第第2條第1項前段，修正前刑法第11條前段
、第56條、第47條、第38條第1項第2款，判決如主文。
本案經檢察官沈世箴到庭執行職務。
中    華    民    國    95    年    9     月    28    日
                  刑事第十六庭審判長法  官  葉騰瑞
                                    法  官  莊明彰
                                    法  官  黃俊明
以上正本證明與原本無異。
如不服本判決，應於收受送達後十日內向本院提出上訴書狀，其
未敘述上訴之理由者並得於提起上訴後十日內向本院補提理由書
（均須按他造當事人之人數附繕本）。
                                    書記官  廖婷璇
中    華    民    國    95    年    9     月    28    日
附錄：本案論罪科刑法條全文
毒品危害防制條例第10條第1項
施用第一級毒品者，處6月以上5年以下有期徒刑。


司法院資訊處製作；財團法人民間司法改革基金會備份。
